臺灣板橋地方法院交通事件裁定　 　　 94年度交聲字第300 號
原處分機關　交通部公路總局臺北區監理所
異　議　人
即受處分人　甲○○
上列異議人因違反道路交通管理處罰條例案件，對於交通部公路
總局臺北區監理所於中華民國94年3 月15日所為之裁決（原處分
案號：北監自裁字裁40-1AA129016號）聲明異議，本院裁定如下
：
    主  文
異議駁回。
    理  由
一、異議意旨略以：異議人所有車牌號碼7T-4068 號自用小客車
    當時停放之停車格，從現場違規採證之照片卸貨停車格之藍
    色格線嚴重退色，「貨車」字跡更是幾近模糊不清，而可供
    車輛停車之白色格線確是清晰可見，異議人認係可停車之停
    車格位，而非罰單所載之卸貨停車格，詎遭舉發及裁處，殊
    屬不當，聲明異議，請求撤銷原處分云云。
二、按汽車駕駛人停車有停車時間、位置、方式、車種不依規定
    者，處新台幣6 百元以上1 千2 百元以下罰鍰，道路交通管
    理處罰條例第56條第1 項第9 款定有明文。
三、經查：
  (一)本件異議人即受處分人甲○○所有之車號7T-4068 號自用小
    客車，於94年1 月3 日11時26分許，停放在臺北市○○路○
    段686 號前卸貨停車格，因在設有貨車裝卸貨專用停車區告
    示牌之處所停車，經臺北市政府交通局停車管理處交通助理
    員拍照逕行舉發之違規事實，為異議人所不爭執，並有上開
    汽車違規停車照片1 幀及臺北市政府交通局94年1 月10 日
    北市交停字第1AA129016 號舉發違反道路交通管理事件通知
    單1 紙附卷可稽，復經臺北市停車管理處查處無誤，有該管
    理處94年2 月4 日北市停四字第09430810500 號及94年2 月
    25日北市停四字第09431398200 書函各1 份在卷可參，首堪
    認定異議人違規停車之事實。
  (二)再經本院依職權向臺北市停車管理處函詢本件違規地點之停
    車位車種限制的藍色標示牌「詳細內容」及於94年1 月3 日
    時該標示牌是否業已豎立在該處查明結果，該處之標誌牌面
    為臺北市停車管理處權管之裝卸貨標誌，詳細內容為「貨車
    裝卸專用停車區：1.每次限停20分鐘；2.停車費率每次30元
    ；3.收費時間，星期一至星期六之07：00－20：00。（例假
    日除外）」，另該處之裝卸貨標誌於92年2 月4 日設置完成
    ，此有該管理處94 年5月9 日北市停三字第09433273300 號
    函暨隨函檢附之現場採證照片3 幀及違規採證照片1 幀附卷
    供佐，又依道路交通標誌標線號誌設置規則第137 條規定：
    「告示牌，用以現有標誌無法充分說明或指示時，為維護行
    車安全與暢通之需要，得設置本標誌，其中禁制性質告示牌
    並應有相關之管制法令方得設置。本標誌為方形，依設置目
    的之不同，區分如左：一、警告性質告示牌用以促使車輛駕
    駛人及行人瞭解道路上之特殊狀況，提高警覺，並準備防範
    應變之措施，為黃底黑字黑邊。二、禁制性質告示牌用以告
    示車輛駕駛人及行人應嚴格遵守道路上遵行、禁止、限制之
    特殊規定，為紅底白字白邊。三、行車指示性質告示牌用以
    提供車輛駕駛人及行人交通之輔助，為綠底白字白邊。四、
    服務設施指示性質告示牌用以指示行車服務設施之使用，為
    藍底白字白邊。」本件告示牌之上部分均為藍底白字白邊，
    下部分係紅底白字白邊，可知該方形告示牌係兼有禁制及服
    務性質，係屬於上開規則第137 條所指之交通標誌；茲依上
    開現場採証照片3 幀觀之，本件違規地點停車格上方已有明
    顯牌示確設立有「貨車裝卸專用停車區」之標示牌，且依違
    規採證照片顯示該停車格所標設之「貨車」字樣雖有斑駁，
    但仍得辨視，參諸異議人亦具狀陳稱：「‧‧‧卸貨之藍色
    停車格嚴重退色，貨車字跡更是模糊不清，而可供車輛停車
    之白色格線卻是清晰可見‧‧‧」等語，益徵異議人當時在
    主觀上對於該區域屬「卸貨專用停車格」一事並非全然不知
    ，且該停車格旁，立有明顯告示牌，足以使異議人辨別停車
    格係專供卸貨使用，其辯稱「本停車格應為可停車之停車格
    位」，應屬事後圖卸推託之詞，要無足採。
四、從而，原處分機關依據道路交通管理處罰條例第56條第1 項
    第9 款規定，裁處罰鍰新臺幣6 百元，並無違誤，本件異議
    為無理由，應予駁回。
據上論斷，應依道路交通管理處罰條例第87條第2 項，道路交通
案件處理辦法第19條，裁定如主文。
中　　華　　民　　國　　94　　年　　6 　　月　　1 　　日
                  交通法庭    　　　　法  官  蕭一弘
上正本證明與原本無異。
如不服本裁定應於送達後5 日內向本院提出抗告狀。
                              　　　　書記官  王麗雯
中　　華　　民　　國　　94　　年　　6 　　月　　1 　　日
